臺灣臺北地方法院刑事判決
111年度審訴字第1165號
公  訴  人  臺灣臺北地方檢察署檢察官
被      告  宋乃午


            林泓憲


上列被告因傷害等案件，經檢察官提起公訴（111年度調偵字第8
06號），本院判決如下：
    主  文
本件公訴不受理。
    理  由
一、公訴意旨如附件起訴書所載。
二、告訴乃論之罪，告訴人於第一審辯論終結前得撤回其告訴，
    又告訴經撤回者，應諭知不受理之判決，刑事訴訟法第238
    條第1項、第303條第3款分別定有明文。
三、本件告訴人林泓憲告訴被告宋乃午公然侮辱案、告訴人宋乃
    午告訴被告林泓憲傷害等件，起訴書認係分別觸犯刑法第27
    7條第1項之傷害罪、第309條第1項公然侮辱及第354條毀棄
    損壞罪，依刑法第287條前段、第314條及第357條之規定，
    須告訴乃論。茲據告訴人均撤回告訴，依照首開說明，本件
    不經言詞辯論，逕為諭知不受理之判決。
據上論斷，應依刑事訴訟法第303條第3款、第307條判決如主文
本案經檢察官游明慧提起公訴，檢察官邱曉華到庭執行職務。
中    華    民    國　　111 　年　 　6  　 月　  24 　日
                  刑事第二十庭 審判長法　官　洪英花
　　　　　　　　　
　　　　　　　　　                   法  官  賴鵬年
　　　　　　　　　
　　　　　　　　　                   法  官  謝欣宓
以上正本證明與原本無異。
如不服本判決應於收受送達後20日內向本院提出上訴書狀，並應
敘述具體理由；其未敘述上訴理由者，應於上訴期間屆滿後20日
內向本院補提理由書（均須按他造當事人之人數附繕）「切勿逕
送上級法院」。
告訴人或被害人如對於本判決不服者，應具備理由請求檢察官上
訴，其上訴期間之計算係以檢察官收受判決正本之日期為準。
因疫情而遲誤不變期間，得向法院聲請回復原狀。
                                     書記官  洪啟瑞
中    華    民    國　　111 　年　 　6  　 月　  24 　日
附件：
臺灣臺北地方檢察署檢察官起訴書
                                    111年度調偵字第806號
　　被　　　告　宋乃午　男　67歲（民國00年0月0日生）
　　　　　　　　　　　　住新北市○○區○○路0段000號19樓
　　　　　　　　　　　　  之8
　　　　　　　　　　　　國民身分證統一編號：Z000000000號
　　　　　　　　林泓憲　男　29歲（民國00年0月00日生）
　　　　　　　　　　　　住臺北市○○區○○路0段000號2樓
　　　　　　　　　　　　國民身分證統一編號：Z000000000號
上被告等因妨害名譽等案件，業經偵查終結，認應該提起公訴，
茲將犯罪事實及證據並所犯法條分敘如下：
　　　　犯罪事實
一、宋乃午於民國110年10月16日19時40分，步行穿越新北市○○
    區○○路000號新店耕莘醫院外之車道時，適有林泓憲駕駛自
    用小客車接送大體亦行經上址，宋乃午因不知該車道於疫情
    期間之假日業已變更為雙向車道，遂誤認林泓憲違規逆向駕
    駛，妨害其穿越馬路，竟基於公然侮辱之犯意，在上揭不特
    定人得以共見共聞之道路上，以「幹妳娘」之不雅言語辱罵
    林泓憲，足以貶損林泓憲之人格尊嚴及社會評價，嗣林泓憲
    聽聞後遂下車要求宋乃午道歉遭拒絕，林泓憲竟基於傷害之
    犯意，返回車上拿取辣椒水朝宋乃午噴灑，致宋乃午受有雙
    眼結膜炎之傷害。
二、案經林泓憲、宋乃午訴由新北市政府警察局新店分局報告偵
    辦。
　　　　證據並所犯法條
一、證據清單及待證事實：
編號 證據清單 待證事實 1 被告兼告訴人林泓憲於警詢時及偵訊中之供述及指證  ㈠固坦承於上揭時、地對告 　訴人宋乃午噴灑辣椒水之事實，惟否認涉有傷害犯行，辯稱：是告訴人宋乃午作勢要拿雨傘攻擊伊，伊才拿辣椒水噴告訴人云云。 ㈡證明被告宋乃午於上揭時、地對伊出言辱罵「幹妳娘」之事實。   2 被告兼告訴人宋乃午於警詢時及偵查中之供述及指證 ㈠固坦承於上揭時間有步行 　至案發地點之事實，惟否認涉有妨害名譽犯行，辯稱：伊印象中只說「你娘」，沒說「幹妳娘」云云。 ㈡證明被告林泓憲於上揭時、地對伊噴灑辣椒水致傷之事實。 3 證人蔡忠義於警詢時及偵查中之證述  證明案發時上開車道已調整為雙向車道，被告林泓憲係依規定開車接送大體而行駛至該處，惟被告宋乃午步行至該處，即對被告林泓憲出言辱罵「幹妳娘」，雖經被告林泓憲要求道歉，被告宋乃午仍欲離去，被告林泓憲遂持辣椒水對被告宋乃午噴灑，嗣被告宋乃午因眼睛遭攻擊，始持雨傘揮向被告林泓憲之事實。 4 監視錄影畫面拷貝光碟及翻拍照片、現場照片及診斷證明書 證明上揭全部犯罪事實。 
二、核被告林泓憲所為，係犯刑法第277條第1項傷害罪嫌；被告
　　宋乃午所為，則係犯刑法第309條第1項公然侮辱罪嫌。
三、依刑事訴訟法第251條第1項提起公訴。
　  此　致
臺灣臺北地方法院
中　　華　　民　　國　　111　　年 　 5　  月　  9 　 日
                               檢  察  官    游 明 慧
本件正本證明與原本無異
中　　華　　民　　國　　111　　年　  5　  月　 19    日
　　　　　　　　　             書  記  官    江 正 華
附錄本案所犯法條全文：
中華民國刑法第277條
傷害人之身體或健康者，處 5 年以下有期徒刑、拘役或 50 萬
元以下罰金。
犯前項之罪，因而致人於死者，處無期徒刑或 7 年以上有期徒
刑；致重傷者，處 3 年以上 10 年以下有期徒刑。
中華民國刑法第309條
公然侮辱人者，處拘役或 9 千元以下罰金。
以強暴犯前項之罪者，處 1 年以下有期徒刑、拘役或 1 萬 5
千元以下罰金。